臺灣高等法院高雄分院刑事判決
111年度金上訴字第233號
上  訴  人  
即  被  告  方澤源
選任辯護人  陳冠年律師（法扶律師）
上列上訴人因詐欺等案件，不服臺灣橋頭地方法院110年度金訴
字第1號，中華民國111年6月10日第一審判決（起訴案號：臺灣
橋頭地方檢察署109年度偵緝字第201號；移送併辦案號：臺灣高
雄地方檢察署109年度偵字第6777號），提起上訴，本院判決如
下：
    主  文
上訴駁回。
    事  實
一、方澤源基於參與犯罪組織之犯意，於民國108年12月間參與
    由「馬力歐」、「原子小金剛」等真實姓名年籍不詳之成年
    人為首所組成3 人以上、以實施詐術詐取他人財物為手段、
    且具有持續性及牟利性之詐欺集團犯罪組織擔任載運車手提
    款與交付提領款項予上手（俗稱：交水）之工作，而與方景
    立、林裕庭（林裕庭與方景立涉嫌詐欺及洗錢犯行，業經原
    審以109年度金訴字第8、12、13號判決確定）、「馬力歐」
    、「原子小金剛」等人共同基於三人以上共同詐欺取財、洗
    錢以掩飾及隱匿詐欺犯罪所得來源及去向之犯意聯絡，先由
    該集團不詳之成年成員以附表各編號「詐騙情節」欄所示之
    方式，詐騙各該編號所示之被害人，使其等分別陷於錯誤，
    而依指示分別匯款至如附表所示之金融帳戶後（匯款時間、
    金額均如附表所示），再由方澤源駕駛懸掛AMQ-0000號車牌
    之自小客車（實際車牌為AVR-00000號，車主為吳育倫）搭
    載方景立，前往如附表所示地點提領如附表所示之詐騙款項
    ，並於成功提款後，共同將所提領款項均交付予負責收水之
    林裕庭，由林裕庭層轉詐得款項予該詐騙集團之上游成員，
    以此迂迴層轉之方式，掩飾詐欺犯罪所得之來源及去向。嗣
    經附表所示被害人察覺有異，分別報警處理，始悉上情。
二、案經梁宜羚、陳益中、董建豪、賴宗傑訴由高雄市政府警察
    局左營分局報告臺灣橋頭地方檢察署檢察官偵查起訴暨高雄
    市政府警察局鳳山分局報告臺灣高雄地方檢察署檢察官偵查
    移送併辦。
    理  由
壹、程序部分
    按被告以外之人於審判外之言詞或書面陳述，屬傳聞證據，
    原則上不得作為證據；惟按被告以外之人於審判外之陳述，
    雖不符刑事訴訟法第159條之1至第159條之4之規定，而經當
    事人於審判程序同意作為證據，法院審酌該言詞陳述或書面
    陳述作成時之情況，認為適當者，亦得為證據，另當事人、
    代理人或辯護人於法院調查證據時，知有第159條第1項不得
    為證據之情形，而未於言詞辯論終結前聲明異議者，視為有
    前項之同意，刑事訴訟法第159條第1項、第159條之5分別定
    有明文。查本判決所引用屬於傳聞證據之部分，均已依法踐
    行調查證據程序，且檢察官及辯護人於本院審理時，均明示
    同意有證據能力（見本院卷第106至109頁），被告於本院審
    判程序中未對證據能力表示意見，且於言詞辯論終結前均未
    聲明異議，本院認該具有傳聞證據性質之證據，並無任何違
    法取證之不適當情形，基於尊重當事人對於傳聞證據之處分
    權，及證據資料愈豐富愈有助於真實發現之理念，本院審酌
    該等證據作成時情況，並無違法取證之瑕疵，且無顯不可信
    之情形，以之作為證據應屬適當，自均有證據能力。
貳、實體部分
一、認定犯罪事實所憑之證據及理由
    訊據上訴人即被告方澤源（下稱被告）固不否認如附表所示
    被害人受騙匯款經過及方景立前往提領被害人遭騙款項等事
    實，惟矢口否認有何參與犯罪組織、三人以上共同詐欺取財
    之犯行，辯稱：我沒有加入本案詐騙集團，也沒有擔任車手
    的司機載方景立前往領款，方景立提領詐欺款的犯行與我無
    關云云。經查：
(一)上開不爭執事項，業據附表各編號所示被害人於警詢中、證
    人方景立於偵訊時證述明確（警二卷第78頁至第80頁、第10
    1頁至第104頁、第119頁至第121頁、第140頁、第182頁；警
    三卷卷二第289頁至第290頁第343頁至第345頁；偵二卷第29
    頁至第34頁；偵七卷第81頁至第82頁、第155頁、第158頁）
    ，並有AVR-3182號自小客車車輛詳細資料報表(警一卷第125
    頁）、車牌號碼000-0000號自小客車(懸掛車牌號碼000-000
    0號車牌)照片(警二卷第19頁)、臺南市政府警察局善化分局
    109年5月27日南市警善偵字第1090262242號函暨內政部警政
    署刑事警察局109年3月20日刑紋字第1090025305號鑑定書（
    偵七卷第67頁至第77頁)，以及附表各編號「證據出處」欄
    所示非供述證據在卷可資佐證，是此部分事實，應先堪認定
    。
(二)證人方景立於偵訊、另案與本案原審審理時已證稱：我是於
    108年11月加入「原子小金剛」、「馬力歐」等人的詐騙集
    團擔任提款車手的工作，同年12月19日在左營大中、民族等
    處領錢，我是和被告方澤源一組，當天被告方澤源負責開車
    ，我那天領的錢是交給駕駛方澤源，再由方澤源交給負責收
    水的林裕庭等語（偵七卷第81頁至第82頁、第134頁、第137
    頁、第155頁、第158頁；原審金訴卷一第357頁），核與證
    人林裕庭於偵訊及原審審理時證稱：我有加入「原子小金剛
    」、「馬力歐」為首的詐騙集團擔任收水的工作，方景立於
    108 年12月19日在高雄市左營區提領贓，當日駕駛的共犯就
    是方澤源，因為當天我過去收錢時有看到等語相符（原審金
    訴卷一第368頁、第374頁至第375頁）；參以證人吳育倫於
    原審證稱：我有加入「原子小金剛」等人的詐騙集團，方澤
    源跟集團關係就是幫忙開車，有時候領款時會請他負責開車
    ，我在108年12月9日被羈押前，他也曾開我AVR-3182號的自
    小客車載我去提款等語（原審金訴卷一第363頁至第365頁）
    ，顯見被告確實在本案詐騙集團中擔任駕駛負責載運領款車
    手，方景立於上開時地提領附表所示被害人遭騙款項詐騙款
    項之際，被告確實負責擔任方景立駕駛並轉交款項予林裕庭
    ，是此部分事實，應堪認定。
(三)又本案犯行後於109年1月2日，警方接獲線報，上開吳育倫
    所有懸掛AMQ-0000號車牌之自小客車（實際車牌為AVR-0000
    號）為詐欺集團車手駕駛前往提領人頭帳戶內款項，警方遂
    前往跟監，遭該車嫌疑人察覺而高速駕駛擺脫跟監，進而發
    生衝撞、爆胎並棄車逃逸，警方再對該車進行勘查採證，於
    該車副駕駛座所遺留之三星手機上採得證人方景立之指紋，
    復於該車駕駛座地板所遺留之黑色夾腳拖鞋、駕駛座車門置
    物盒「FIN」寶特瓶瓶口、駕駛座車門置物「茶裏王」寶特
    瓶瓶口，均採得與被告DNA-STR型別相符之生物跡證等情，
    有臺南市政府警察局善化分局109年5月27日函、內政部警政
    署刑事警察局109年3月20日刑紋字第1090025305號鑑定書、
    臺南市政府警察局111年4月6日南市警鑑字第1110197698號
    鑑定書、臺南市政府警察局善化分局111年4月12日函文所附
    刑案現場勘察報告等（偵七卷第67頁至第77頁；原審金訴卷
    卷一第331頁至第335頁、第439頁至第471頁)在卷可資參照
    ，可認被告確實曾駕駛上開自小客車，且自被告與證人方景
    立在該車所遺留生物跡證，分別於駕駛座與副駕駛座之相對
    位置，核與方景立上開證述被告擔任駕駛搭載其前往提款之
    相對位置吻合，自堪以之佐證證人方景立、吳育倫上開所述
    屬實。
(四)按共同實施犯罪行為，在合同意思範圍內，相互利用他人之
    行為，以達其犯罪之目的，原不必每一階段均參與，祇須分
    擔犯罪行為之一部，即應對於全部所發生之結果共同負責；
    又共同正犯之意思聯絡，不限於事前有所協定，於行為當時
    ，基於相互之認識，以共同犯罪之意思參與者，亦無礙於共
    同正犯之成立。倘犯罪結果係因共犯之合同行為所致者，無
    論出於何人所為，在共犯間均應同負全部之責，並無分別何
    部分為孰人實行之必要（最高法院92年度台上字第6265號、
    95年度台上字第3489、3739號判決意旨參照）。是以，行為
    人參與構成要件行為之實施，並不以參與構成犯罪事實之全
    部或始終參與為必要，即使僅參與構成犯罪事實之一部分，
    或僅參與某一階段之行為，亦足以成立共同正犯。查本案詐
    騙集團除被告外，尚有為首之「馬力歐」、「原子小金剛」
    ，前端復有負責在機房內假扮「銀行人員」、「客服人員」
    等不詳成年成員，擔任車手之方景立及負責收水之林裕庭，
    足認被告與該詐騙集團就本案之詐欺取財犯行，確實係3 人
    以上共同犯之。被告前於108年間因參與其他詐欺集團在詐
    騙機房擔任接聽電話行騙之工作，於108年5月7日經警查獲
    ，而經臺灣屏東地方法院以108年度訴字第946號判決判處應
    執行有期徒刑3年確定等情，有該案判決與被告臺灣高等法
    院被告前案紀錄表可參（偵七卷第343頁至第346頁；原審金
    訴卷一第41頁至第42頁），其對詐騙集團內部多人分工與運
    作等情自當有充分之瞭解，於前案遭查獲後再參與本案犯行
    ，雖未自始至終參與各階段之犯行，然應可認係在合同意思
    範圍內，各自分擔犯罪行為之一部，並相互利用他人之行為
    ，以達犯罪之目的，其主觀上有三人以上共同犯詐欺取財之
    犯意甚明。　　
(五)再本件詐騙集團向附表所示被害人施用詐術後，進而為掩飾
    、隱匿其犯罪所得財物之所在、去向，使用附表所示帳戶供
    被害人匯款，再由被告搭載方景立提領後，交付予林裕庭往
    上層轉，該犯罪所得即因其等之行為而形成金流斷點，致使
    檢、警單位事後難以查知其去向，被告及該集團成員上開所
    為自該當掩飾、隱匿詐欺犯罪所得財物之洗錢行為，依被告
    上述經歷，對此應知之甚詳，其主觀上應有洗錢之犯意，亦
    堪認定。
(六)查本案詐欺集團層層分工明確，足認具備多人縝密計畫與分
    工之結構，成員間亦就其等擔任之事項相互配合以遂行詐欺
    取財等犯行，應屬由3人以上組成、於一定期間內存續以實
    施詐術為手段而牟利性，具有完善結構之犯罪組織，應堪認
    定。復依被告上述參與其他詐騙集團之經歷，應可辨別其所
    為係參與3人以上、以實施詐欺為手段，所組成具有持續性
    、牟利性及結構性之組織。
(七)被告雖以前詞置辯，辯護人另為其辯稱：證人方景立無法明
    確指認被告有無涉入犯罪，且其多數證詞都是否認被告為當
    天駕駛；證人吳育倫指認被告涉入犯罪集團部分，依吳育倫
    於原審審理時所述，應係遭警察引導說有驗到方景立指紋，
    才順著警察的話指認被告，並非明確確定被告是犯罪集團成
    員；證人林裕庭部分對於收到的款項和方景立之證詞間有矛
    盾，也證稱108年12月份的時候也不太做收款的犯罪行為，
    所以對於被告是不是12月19日當天的駕駛，林裕庭可能容易
    有記錯的情形；DNA鑑定僅係被告擔任過吳育倫之代駕所致
    ，不足認有參與本案犯行等語，惟查：
　1.上開DNA鑑定報告之結果如何與證人所述互核相符堪以佐證
    證人所述屬實，業經說明如上，辯護人所述該鑑定報告不足
    認被告之犯行，容有誤會。況被告於該鑑定報告完成前，均
    矢口否認有駕駛過吳育倫上開車輛，嗣於上開DNA鑑定比對
    後，始改稱係因代駕所致，顯見被告空言否認，僅係卸責之
    詞，不足採信。
　2.又被告對於其與上開證人即本案詐騙集團成員間之關係，前
    於偵查中供稱：我不認識方景立，也沒有開車載過他；我不
    認識吳育倫，也沒聽過這個人；我出獄時在刺青店與林裕庭
    見面，林裕庭問我要不當白牌司機載酒醉客人被我拒絕云云
    （偵七卷第43頁至第44頁；併偵卷第341頁），與其於原審
    辯稱：我不認識林裕庭，但我認識方景立，我認識他是因為
    之前我兼職做白牌司機，如果有人晚上喝酒不能開車可以叫
    我去載，方景立曾經跟我聯絡，說要介紹他朋友給我，讓他
    朋友有需要的時候可以叫我的車，但我沒答應；我不認識吳
    育倫，但他跟我同村莊的人，我20出頭歲的時候開始在我們
    村莊看過他云云（原審審金訴卷第58頁至第59頁；原審金訴
    卷一第83頁至第84頁），大相逕庭，其辯解不一致之情，顯
    係刻意迴避與集團內成員關係所為卸責之詞。
　3.被告於原審上開辯解，供稱其與方景立相識，且方景立還要
    介紹朋友給被告認識，於有需要時可叫被告白牌車等情，顯
    見2人關係甚佳，然證人方景立於警詢及偵查中檢察官初始
    問及其是否認識被告之時，即刻意規避其與被告之關係而答
    稱不清楚（偵一卷第83頁），足見證人方景立含糊或未予指
    認被告之部分，顯係刻意迴護被告，自不足以之為被告有利
    之認定。
　4.證人吳育倫於原審仍明確證稱被告有駕車搭載集團成員領款
    之情，且其於警詢中指認被告為集團成員之際，並無所謂指
    紋採驗之情，有高雄市政府警察局鳳山分局111年4月15日函
    文在卷可參（原審金訴卷一第473頁），辯護人於原審此部
    分所辯，自不足以彈劾證人吳育倫上開證述之真實性。至證
    人林裕庭對於方景立於警詢供稱有將當日所收詐欺款項164,
    000元經由被告交給林裕庭一節，林裕庭於109年2月18日警
    詢時供稱「方澤源有交付贓款給我過，但未有方景立所供稱
    新臺幣164,000元」（警三卷第16頁），亦明確指稱有收到
    被告交付之贓款，至於所收款項實際數額無法精確記憶，並
    不影響證人林裕庭證稱被告有交付贓款之事實。另證人林裕
    庭於111年4月7日原審審理時固證稱：我不確定當日（即108
    年12月19日）我有沒有去收錢云云，但於審判長提示林裕庭
    109年2月18日警詢筆錄時，即改證稱其於警詢供稱「（我知
    道當天與方景立在左營區提領贓款的駕駛是方澤源）屬實」
    （原審金訴卷一第374頁），是證人林裕庭於原審作證時因
    距離案發時間達2年餘，致有記憶模糊之處，核屬人情之常
    ，於審判長提示前開警詢筆錄幫助其回復記憶，即為肯定之
    答覆。故證人林裕庭所為不確定之模稜證詞，均不足為被告
    有利之證據。
(八)綜上所述，被告前開所辯，係卸責之詞，不足採信，其前揭
    犯行堪以認定。
二、論罪
(一)核被告附表編號1所為，係犯組織犯罪條例第3條第1項後段
    參與犯罪組織罪、刑法第339條之4第1項第2款三人以上共同
    犯詐欺取財罪及洗錢防制法第14條第1項之一般洗錢罪；附
    表編號2至編號5所為，均係犯刑法第339條之4第1項第2款三
    人以上共同犯詐欺取財罪及洗錢防制法第14條第1項之一般
    洗錢罪。
(二)附表編號1、編號4所示之被害人，雖先後匯款至各該編號所
    示帳戶，且被告與方景立等詐騙集團成員間就附表編號1至
    編號5亦有分次提領各該被害人匯入款項之行為，惟此均係
    被告及本案詐欺集團成員基於同一詐欺取財目的而為，且客
    觀上均係於密切接近之時地實行，並侵害同一被害人之財產
    法益，各行為之獨立性極為薄弱，依一般社會健全觀念，在
    時間差距上，難以強行分開，在刑法評價上，應視為數個舉
    動之接續施行，應各以一罪論，較為合理。被告就附表編號
    1所為，係以一行為同時觸犯參與犯罪組織罪、三人以上共
    同詐欺取財罪、一般洗錢罪，附表編號2至5所為，分別係以
    一行為同時觸犯三人以上共同詐欺取財罪、一般洗錢罪，均
    應論以想像競合，依刑法第55條規定，分別從法定刑較重之
    三人以上共同詐欺取財罪處斷。又被告就上開犯行，與本案
    詐欺集團其他成員間，均有犯意聯絡及行為分擔，應論以共
    同正犯。
(三)按詐欺取財罪係以詐術使人陷於錯誤而交付財物為其犯罪構成要件，屬侵害個人法益之犯罪，就行為人所犯罪數之計算，自應依遭詐騙之被害人人數計算（最高法院111年度台上字第664號刑事判決意旨參照）。查本案受詐欺如附表所示之被害人共5人，被告所為5次三人以上共同詐欺取財犯行，被害人均非相同，犯意應屬各別，行為互殊，應分論併罰。檢察官移送併辦意旨書所載之犯罪事實與業經起訴附表編號4所示犯罪事實，基本犯罪事實同一，應為起訴效力所及，本院應併予審理。
三、上訴論斷的理由
    原審認被告罪證明確，因而適用上開法條規定，並審酌被告
    正值青年，不思以正當途徑賺取金錢，於為本案犯行前已因
    參與詐騙集團為警查獲，竟仍再參與本案詐欺集團，與該集
    團成員共同對附表所示被害人實行詐欺取財之犯行，進而將
    被害人所匯款項提領一空，以此製造金流斷點，不僅嚴重侵
    害被害人等之財產權，更以此分工方式致相關犯罪難以追查
    ，所生之危害程度非輕，所為實屬可議，應予非難；再考量
    其犯後否認犯行，態度不佳，迄今亦未與被害人等達成和解
    ，填補被害人等所受之財產損失等犯後態度；並衡酌其各次
    犯行被害人遭騙之金額，以及被告於本案分工之角色，並非
    詐欺集團內核心主犯，其參與分工情節與集團核心上游成員
    相較，尚非嚴重；末參以其於原審自陳國中畢業之智識程度
    ，入監前從水電業與養殖業，月收入約2萬元，與需賴其照
    顧之父親同住（原審金訴卷二第33頁）等一切情狀，分別量
    處如附表主文欄各編號所示之刑。又原審綜合上情，並審酌
    被告5次犯行之犯罪時間甚為密集，犯罪過程相似，罪責內
    涵之同質性甚高，為免以實質累加方式定應執行刑，處罰之
    刑度顯將超過其行為之不法內涵，爰就被告所涉之5 罪定其
    應執行刑為有期徒刑2年4月。經核原判決認事用法，核無不
    合，量刑及定應執行刑亦屬允當。被告上訴意旨否認犯罪，
    指摘原判決不當，為無理由，應予駁回。
四、本案被告搭載方景立所提領之款項均已交付予林裕庭，卷內
    亦無相關證據可資認定被告有自該提領之款項中獲取報酬，
    尚無從認定被告有因本案犯行而保有犯罪所得，自不生犯罪
    所得應予無宣告沒收之問題。末按司法院大法官110年12月1
    0日公布之釋字第812號解釋，106年4月19日修正公布之組織
    犯罪防制條例第3條第3項規定：「犯第1項之罪者，應於刑
    之執行前，令入勞動場所，強制工作，其期間為3年」（嗣1
    07年1月3日修正公布第3條，但本項並未修正），就受處分
    人之人身自由所為限制，違反憲法比例原則及憲法明顯區隔
    原則之要求，與憲法第8條保障人身自由之意旨不符，應自
    本解釋公布之日起失其效力。從而被告就附表編號1所為固
    以一行為觸犯參與犯罪組織罪、加重詐欺取財罪、洗錢罪，
    經本院依刑法第55條前段規定，從一重之加重詐欺取財罪處
    斷，惟因組織犯罪防制條例第3條第3項強制工作之規定業經
    大法官解釋公布失效，自無再予論斷被告是否尚需依前揭規
    定宣告強制工作之必要。
據上論結，應依刑事訴訟法第368條，判決如主文。
本案經檢察官蘇恒毅提起公訴暨檢察官邱柏峻移送併辦，檢察官
呂建昌到庭執行職務。
中　　華　　民　　國　　111 　年　　11　　月　　10　　日
                  刑事第六庭    審判長法  官  李政庭
                                      法  官  毛妍懿
                                      法  官  王光照
以上正本證明與原本無異。
如不服本判決應於收受本判決後20日內向本院提出上訴書狀，其
未敘述上訴理由者，並得於提起上訴後20日內向本院補提理由書
狀（均須按他造當事人之人數附繕本）「切勿逕送上級法院」。
中　　華　　民　　國　　111 　年　　11　　月　　10　　日
                                      書記官  周青玉

附錄本判決論罪科刑法條：
中華民國刑法第339條之4
犯第339條詐欺罪而有下列情形之一者，處1年以上7年以下有期
徒刑，得併科1百萬元以下罰金：
一、冒用政府機關或公務員名義犯之。
二、三人以上共同犯之。
三、以廣播電視、電子通訊、網際網路或其他媒體等傳播工具，
    對公眾散布而犯之。
前項之未遂犯罰之。

洗錢防制法第14條
有第二條各款所列洗錢行為者，處7年以下有期徒刑，併科新臺
幣5百萬元以下罰金。
前項之未遂犯罰之。
前二項情形，不得科以超過其特定犯罪所定最重本刑之刑。

組織犯罪防制條例第3條
發起、主持、操縱或指揮犯罪組織者，處3年以上10年以下有期
徒刑，得併科新臺幣1億元以下罰金；參與者，處6月以上5年以
下有期徒刑，得併科新臺幣1千萬元以下罰金。但參與情節輕微
者，得減輕或免除其刑。
具公務員或經選舉產生之公職人員之身分，犯前項之罪者，加重
其刑至二分之一。
犯第1項之罪者，應於刑之執行前，令入勞動場所，強制工作，
其期間為3年。
前項之強制工作，準用刑法第90條第2項但書、第3項及第98條第
2項、第3項規定。
以言語、舉動、文字或其他方法，明示或暗示其為犯罪組織之成
員，或與犯罪組織或其成員有關聯，而要求他人為下列行為之一
者，處3年以下有期徒刑，得併科新臺幣3百萬元以下罰金：一、
出售財產、商業組織之出資或股份或放棄經營權。
二、配合辦理都市更新重建之處理程序。
三、購買商品或支付勞務報酬。
四、履行債務或接受債務協商之內容。
前項犯罪組織，不以現存者為必要。
以第5項之行為，使人行無義務之事或妨害其行使權利者，亦同
。
第5項、第7項之未遂犯罰之。

附表：
編號 被害人 詐騙情節 匯款時間、金額 匯入帳戶 提領時間、地點    證據出處  原審主文 備註 1 吳明珊 由真實年籍不詳之詐騙機房成年成員於108年12月9日10時30分許撥打被害人電話，佯稱可提供借貸服務需依指示操作，致其陷於錯誤而於右列時間匯款右列金額至右列帳戶（但受害總額為139,970元，其他被害金額，無從認係本案被告所為） 108年12月19日15時6分許以現金存入47,000元，於同日17時24分許以富邦銀行000-000000000000000號帳戶匯款22,985元，合計69,985元至右列帳戶 楊惟婷遠東國際商銀000-00000000000000號帳戶 1.108年12月19日15時30分19秒提領20,005元 2.108年12月19日15時31分8秒提領20,005元 3.108年12月19日15時32分4秒提領6,005元 4.108年12月19日17時58分34秒提領20,005元 5.108年12月19日17時59分31秒提領2,005元 6.108年12月19日18時0分22秒提領1,005元 在不詳地點合計提領69,030元 ①遠東國際商業銀行108年12月19日存入憑條（警三卷（卷二）第347頁） ②中國信託銀行自動櫃員機交易明細（警三卷（卷二）第348頁） ③108年12月19監視器錄影畫面翻拍照片（警二卷第17頁、警三卷（卷一）第296-297頁） ④遠東國際商業銀行帳號000-00000000000000號交易明細（警三卷（卷一）第284頁） 方澤源犯三人以上共同詐欺取財罪，處有期徒刑壹年伍月。 109年度偵緝字第201號 2 梁宜羚 由真實年籍不詳之詐騙機房成年成員假冒銀行人員於108年12月2日不詳時間撥打被害人電話，佯稱可提供借貸服務需依指示操作，致其陷於錯誤而於右列時間匯款右列金額至右列帳戶 108年12月19日19時24分許以中國信託000-00000000000000號帳戶匯款10,000元至右列帳戶 中國信託000-0000000000000000號帳戶 108年12月19日19時34分10秒在高雄市○○區○○○路0000號1樓高雄銀行北高雄分行提領10,000元 ①中國信託銀行自動櫃員機交易明細（警二卷第143頁） ②LINE通訊軟體對話紀錄（警二卷第144-181頁） ③108年12月19監視器錄影畫面翻拍照片（警二卷第17頁、警三卷（卷一）第296-297頁） ④中國信託商業銀行帳號000-0000000000000000號交易明細（警三卷（卷一）第282-283頁） 方澤源犯三人以上共同詐欺取財罪，處有期徒刑壹年貳月。 109年度偵緝字第201號 3 陳益中 由真實年籍不詳之詐騙機房成年成員假冒客服人員於108年12月19日20時許撥打被害人電話，佯稱網路購物因系統疏失將重複扣款需依指示操作，致其陷於錯誤而於右列時間匯款右列金額至右列帳戶 108年12月19日20時29分許以中國信託000-0000000000000000號帳戶匯款25,987元至右列帳戶 台灣銀行000-000000000000號帳戶 1.108年12月19日20時36分1秒提領20,005元 2.108年12月19日20時36分37秒提領5,987元（該次提領20,005元，惟被害人被害金額僅約25,987元，其餘應與該被害人無關） 在高雄市○○區○○○路000號中國信託高雄榮總合計提領25,987元 ①108年12月19監視器錄影畫面翻拍照片（警二卷第17、警三卷（卷一）第296-297頁） ②臺灣銀行帳號000-000000000000號交易明細（警三卷（卷一）第281頁） 方澤源犯三人以上共同詐欺取財罪，處有期徒刑壹年參月。 109年度偵緝字第201號 4  董建豪  由真實年籍不詳之詐騙機房成年成員假冒客服人員於108年12月19日19時46分許撥打被害人電話，佯稱網路購物因系統疏失將重複扣款需依指示操作，致其陷於錯誤而於右列時間匯款右列金額至右列帳戶  108年12月19日20時48分許以一銀000-00000000000號帳戶匯款49,985元至右列帳戶 台灣銀行000-000000000000號帳戶 1.108年12月19日21時8分6秒提領20,005元 2.108年12月19日21時8分32秒提領20,005元 3.108年12月19日21時9分12秒提領9,005元 在高雄市○○區○○○路000號中國信託高雄榮總合計提領49,015元  ①第一銀行-第e行動轉帳成功通知（警二卷第90頁） ②108年12月19監視器錄影畫面翻拍照片（警二卷P17頁、警三卷（卷一）第296-297頁） ③臺灣銀行帳號000-000000000000號交易明細（警三卷（卷一）第281頁） 方澤源犯三人以上共同詐欺取財罪，處有期徒刑壹年捌月。 109年度偵緝字第201號    108年12月19日21時46分許以元大銀行000-00000000000000號帳戶匯款29,989元至右列帳戶 遠東國際商銀000-00000000000000號帳戶 1.108年12月19日22時13分36秒提領20,005元 2.108年12月19日22時14分4秒提領10,005元 在高雄市○○區○○○路0000號1樓高雄銀行北高雄分行合計提領30,010元 ①元大行動銀行轉帳交易完成通知（警二卷第82頁） ②108年12月19監視器錄影畫面翻拍照片（警二卷第17頁、警三卷（卷一）第296-297頁） ③遠東國際商業銀行帳號000-00000000000000號交易明細（警三卷（卷一）第284頁）  109年度偵緝字第201號    108年12月19日23時18分許以現金存入30,000元，於翌(20)日0時5分許、0時11分許以元大銀行000-00000000000000號帳戶匯款5萬元、10,004元，合計90,004元至右列帳戶 林怡瑜台灣銀行000-000000000000號帳戶 1.108年12月19日23時28分21秒提領20,000元 2.108年12月19日23時28分52秒提領1,000元 3.108年12月19日23時30分6秒提領8,000元 在高雄市○○區○○路000○0號高雄第三信用合作社灣子分社自動櫃員機合計提領29,000元 ①國泰世華銀行自動櫃員機交易明細（併警卷（卷二）第680頁） ②元大行動銀行轉帳交易完成通知2紙（併警卷（卷二）第681頁） ③臺灣銀行營業部111年5月9日營存字第11100393071號函暨帳號000000000000號客戶基本資料及交易明細（原審金訴卷一第489-492頁）  109年度偵字第6777號中      1.108年12月19日0時14分59秒20,000元 2.108年12月19日0時15分31秒20,000元 3.108年12月19日0時16分4秒20,000元 在高雄市○○區○○○路00號聯邦銀行三民分行自動櫃員機合計提領60,000元。       108年12月19日23時55分許以現金存入30,000元，於翌(20)日0時15分許、0時17分許以一銀000-00000000000帳戶匯款50,000元、42,123元，合計122,123元至右列帳戶 蔡志賢台新銀行000-00000000000000號帳戶 1.108年12月20日0時2分33秒提領20,000元 2.108年12月20日0時3分9秒1,000元 3.108年12月20日0時3分47秒8,000元 在高雄市○○區○○路000號1樓臺北富邦銀行鳳山分行自動櫃員機合計提領29,000元 ①第一銀行-第e行動轉帳成功通知2紙（併警卷（卷二）第687頁） ②國泰世華銀行自動櫃員機交易明細（併警卷（卷二）第688頁） ③108年12月20日監視器錄影畫面翻拍照片（併警卷（卷一）第237-241頁） ④台新銀行帳號000-00000000000000號交易明細（併警卷（卷二）第690-692頁）  109年度偵字第6777號      108年12月20日0時24分38秒在高雄市○○區○○○路000號台新銀行鳳山分行自動櫃員機提領93,000元    5 賴宗傑 由真實年籍不詳之詐騙機房成年成員假冒客服人員於108年12月19日21時許撥打被害人電話，佯稱網路購物因系統疏失將重複扣款需依指示操作，致其陷於錯誤而於右列時間匯款右列金額至右列帳戶 108年12月19日21時11分許以永豐銀行000-00000000000000號帳戶匯款40,123元至右列帳戶 台灣銀行000-000000000000號帳戶 1.108年12月19日21時41分12秒提領20,005元 2.108年12月19日21時42分16秒提領20,005元 在高雄市○○區○○○路000號中國信託高雄榮總合計提領40,010元 ①通話紀錄翻拍照片（警二卷第112頁） ②交易明細翻拍照片（警二卷第113頁） ③108年12月19監視器錄影畫面翻拍照片（警二卷第17、警三卷（卷一）第296-297頁） ④臺灣銀行帳號000-000000000000號交易明細（警三卷（卷一）第281頁） 方澤源犯三人以上共同詐欺取財罪，處有期徒刑壹年肆月。 109年度偵緝字第201號